【裁判字號】    98,審易,1013
【裁判日期】    980731
【裁判案由】    竊盜
【裁判全文】
臺灣桃園地方法院刑事判決            98年度審易字第1013號
公  訴  人  臺灣桃園地方法院檢察署檢察官
被      告  乙○○
上列被告因竊盜案件，經檢察官提起公訴（98年度偵字第3673號
、第3674號），被告於本院準備程序進行中，就被訴事實為有罪
之陳述，經本院告知簡式審判程序意旨，並聽取公訴人及被告之
意見後，本院裁定改依簡式審判程序審理，茲判決如下：
    主  文
乙○○攜帶兇器竊盜，累犯，處有期徒刑捌月；又攜帶兇器竊盜
，累犯，處有期徒刑捌月。應執行有期徒刑壹年。
    事  實
一、乙○○前於民國93年間因竊盜案件，經臺灣臺北地方法院以
    93年度易字第621 號判決判處有期徒刑6 月確定；於同年間
    另因施用第二級毒品案件，經臺灣基隆地方法院（以下簡稱
    基隆地院）以93年度基簡字第569 號判決判處有期徒刑3 月
    確定，上開二罪接續執行，於94年4 月12日縮刑期滿執行完
    畢；於同年間再因竊盜案件，經基隆地院以94年度訴字第46
    號判決判處有期徒刑1 年確定；於同年間又因竊盜案件，經
    基隆地院以94年度基簡字第354 號判決判處有期徒刑3 月確
    定，上開二罪嗣經基隆地院以94年度聲字第717 號裁定定其
    應執行刑為有期徒刑1 年2 月確定，於95年6 月6 日縮刑假
    釋併付保護管束出監，迄95年7 月8 日保護管束期滿，未經
    撤銷假釋，其未執行之刑，以已執行論（於本案構成累犯）
    。詎其仍不知悔改，復意圖為自己不法之所有，先於97年11
    月7 日晚間10時許，在桃園縣龜山鄉○○○街後巷內某處，
    持客觀上足供兇器使用之自製扳手1 支（未扣案，已滅失）
    ，竊取丙○○所有之牌照號碼為4072-MV 號之自用小客車供
    其代步之用；再於98年1 月7 日晚間11時許，在桃園縣龜山
    鄉○○路與幸福七街口某處，持客觀上足供兇器使用之自製
    利剪1 把（未扣案，已滅失），竊取甲○○所有之牌照號碼
    為U7-3160 號之自用小客貨車供其代步之用。嗣於98年1 月
    9 日晚間8 時36分許，在桃園縣龜山鄉○○○路123 號，因
    其形跡可疑遭警盤查，而於具有偵查犯罪職權之機關尚未知
    悉上開二件竊盜案件之犯罪人為何人前，主動供出其有上開
    竊取他人財物之犯行而自首，進而接受本件裁判。
二、案經桃園縣政府警察局龜山分局報請臺灣桃園地方法院檢察
    署檢察官偵查起訴。
    理  由
一、本案被告乙○○所犯之罪，並非法定刑為死刑、無期徒刑或
    最輕本刑3 年以上有期徒刑之罪，亦非高等法院管轄第一審
    之案件，而被告於準備程序中就被訴事實已為有罪之陳述，
    經本院告知簡式審判程序之旨，並聽取公訴人及被告之意見
    後，本院乃依刑事訴訟法第273 條之1 第1 項規定，裁定進
    行簡式審判程序，合先敘明。
二、上揭事實業據被告乙○○於警詢及本院審理時均坦承不諱，
    核與被害人丙○○、甲○○於警詢時指述之情節相符，復有
    桃園縣政府警察局龜山分局龜山派出所受理各類案件紀錄表
    、失車- 唯讀案件基本資料查詢畫面、車籍查詢- 基本資料
    詳細畫面、桃園縣政府警察局車輛協尋電腦輸入單、尋獲電
    腦輸入單、贓物認領保管單各1 紙及照片9 張等附卷可稽，
    足認被告前開任意性自白與事實相符，堪以採信。綜上，本
    件事證明確，被告犯行已堪認定，應依法論罪科刑。
三、核被告所為均係犯刑法第321 條第1 項第3 款之攜帶兇器竊
    盜罪。被告所犯上開二次竊盜犯行，犯意各別，行為互異，
    應予分論併罰。被告有如上開事實欄一所載之科刑及執行紀
    錄，有臺灣高等法院被告前案紀錄表1 份在卷可佐，其受徒
    刑執行完畢後5 年內，故意再犯本件有期徒刑以上之二罪，
    均為累犯，皆應依刑法第47條第1 項之規定，加重其刑。另
    查，被告於具有偵查犯罪職權之機關尚未知悉上開二件竊盜
    案件之犯罪人為何人前，主動供出其有上開竊取他人財物之
    犯行而自首，進而接受本件裁判，應符合自首之要件，爰均
    依刑法第62條前段規定，減輕其刑。又刑有加重及減輕者，
    並依刑法第71條第1 項規定，先加後減之。爰審酌被告正值
    青壯年，不思以正當手段獲取財物，竟圖不勞而獲為本案竊
    盜犯行，危害社會治安及被害人之權益，所為非是，並衡其
    犯罪之動機、目的、手段、犯後態度及所竊取財物之價值等
    情，分別量處如主文所示之刑，並定其應執行之刑，以示懲
    儆。
據上論斷，應依刑事訴訟法第273 條之1 第1 項、第299 條第1
項前段，刑法第321 條第1 項第3 款、第62條前段、第47條第1
項、第51條第5 款，判決如主文。
本案經檢察官王惟琪到庭執行職務。
中    華    民    國    98    年    7    月     31    日
                        刑事庭  法  官  鍾雅蘭
以上正本證明與原本無異。
如不服本判決，得自收受送達之翌日起10日內向本院提出上訴狀
（應附繕本），其未敘述上訴理由者，應於上訴期間屆滿後20日
內補提理由書狀於本院，上訴於臺灣高等法院。
                                書記官  楊郁馨
中    華    民    國    98    年    7    月     31    日
附錄本案論罪科刑法條：
中華民國刑法第321條
犯竊盜罪而有左列情形之一者，處六月以上、五年以下有期徒刑
：
一、於夜間侵入住宅或有人居住之建築物、船艦或隱匿其內而犯
    之者。
二、毀越門扇、牆垣或其他安全設備而犯之者。
三、攜帶兇器而犯之者。
四、結夥三人以上而犯之者。
五、乘火災、水災或其他災害之際而犯之者。
六、在車站或埠頭而犯之者。
前項之未遂犯罰之。


司法院資訊處製作；財團法人民間司法改革基金會備份。
